【裁判字號】    89,易,4355
【裁判日期】    891130
【裁判案由】    毒品危害防制條例
【裁判全文】
~V;臺灣高雄地方法院刑事判決                    八十九年度易字第四三五五號
    公  訴  人  臺灣高雄地方法院檢察署檢察官
    被      告  甲○○
右列被告因毒品危害防制條例案件，經檢察官提起公訴（八十九年度毒偵字第四七０
四號），本院判決如左：
    主  文
甲○○施用第二級毒品，累犯，處有期徒刑柒月。扣案之安非他命一包（毛重零．貳
公克）沒收銷燬之。
    事  實
一、甲○○曾有多次違反麻醉藥品管理條例案件紀錄，其於民國八十六年間曾因違反
    上開條例案件，經法院判處有期徒刑六月，於八十七年十月廿九日執行完畢，復
    於八十八年間因施用毒品案件，經台灣高雄地方法院檢察署檢察官（下稱檢察官
    ）聲請本院裁定送觀察勒戒後，認有繼續施用毒品之傾向，由檢察官聲請本院裁
    定令入戒治處所施以強制戒治，嗣經裁定停止戒治，其餘期間交付保護管束，因
    保護管束期間屆滿，由檢察官於八十九年三月三日以八十九年度戒毒偵字第二一
    四號不起訴處分確定。詎其不知悔改，復於上開不起訴處分確定後五年以內，於
    八十九年七月三日晚上十一時五十分許（在警局採尿時間）起回溯二十四小時內
    某時，在高雄縣不詳地點施用第二級毒品安非他命一次。而於八十九年七月三日
    晚上十時四十五分許，在高雄縣鳳山市○○路三號前公廁內與邱文達（另案審理
    ）同為警查獲，並在甲○○右腳下扣得安非他命一包（毛重０．二公克）。經檢
    察官聲請本院以八十九年毒聲字第六九七五號裁定令入戒治處所施以強制戒治迄
    今。
二、案經高雄縣警察局鳳山分局報請台灣高雄地方法院檢察署檢察官偵查起訴。
    理  由
二、訊據被告坦承於右揭時地為警查獲時，在其右腳下扣得安非他命一包（毛重０．
    二公克）之事實，惟矢口否認施用第二級毒品安非他命犯行，辯稱：於八十九年
    六月廿八日至三十日間某日，曾在朋友處，因朋友在吸用安非他命，煙霧瀰漫整
    屋，可能吸到煙霧，尿液始會檢出甲基安非他命陽性反應云云。惟查，被告於前
    揭時地為警查獲後於警訊時（八十九年七月三日晚上十一時五十分許）親自採集
    之尿液，經送鑑定結果，其尿液中呈有甲基安非他命陽性反應，有高雄縣衛生局
    八九煙檢字第一九七三號煙毒尿液檢驗成績書一紙附卷可稽，此外，並有扣案之
    安非他命一包（毛重０．二公克）可資佐證。而甲基安非他命經口服施用後約百
    分之七十於二十四小時內自尿液中排出，故檢驗是否施用安非他命應於施用後二
    十四小時內採尿為宜，此業經行政院衛生署藥物食品檢驗局函釋在案，是被告應
    於上開警訊採尿時回溯廿四小時內某時，有施用安非他命之行為，否則其尿液中
    豈會檢出甲基安非他命陽性反應。又吸入安非他命之二手煙，若非長時間與吸毒
    者直接相向且存心大量吸入吸毒者所呼出之煙氣，以二手煙可能存在之低劑量安
    非他命，應不致在尿液中檢出安非他命反應，亦有法務部調查局第六處（八二）
    發技一字第四一五三號函在卷可憑，是以被告辯稱因吸用安非他命二手煙，其尿
    液中始會呈現甲基安非他命陽性反應云云，應屬畏罪卸責之詞，無足採信。而被
    告於八十八年間因施用毒品案件，經檢察官聲請本院裁定送觀察勒戒後，認有繼
    續施用毒品之傾向，由檢察官聲請本院裁定令入戒治處所施以強制戒治，嗣經裁
    定停止戒治，其餘期間交付保護管束，因保護管束期間屆滿，由檢察官於八十九
    年三月三日以八十九年度戒毒偵字第二一四號不起訴處分確定乙節，有上開不起
    訴處分書存卷可證。詎其不知悔改，復於上開不起訴處分確定後五年以內，施用
    第二級毒品安非他命，經檢察官聲請本院以八十九年毒聲字第六九七五號裁定令
    入戒治處所施以強制戒治迄今等情，亦有檢察官聲請書、本院上開刑事裁定在卷
    可考，罪證明確，被告犯行堪以認定。
二、核被告所為，係犯毒品危害防制條例第十條第二項施用第二級毒品罪。被告非法
    施用第二級毒品安非他命前後，非法持有安非他命之低度行為，應為施用之高度
    行為所吸收，不另論其持有第二級毒品罪。又被告曾於八十六年間曾因違反麻醉
    藥品管理條例案件，經法院判處有期徒刑六月，於八十七年十月廿九日執行完畢
    之事實，有本院配告院內索引卡紀錄表、台灣高等法院被告全國前案紀錄表在卷
    可按，其於上開刑執行完畢後五年以內再犯有期徒刑以上之本罪，為累犯，應依
    法加重其刑。爰審酌被告曾有二次違反麻醉藥品管理條例案件，分別經法院判處
    有期徒刑，執行完畢，復因施用毒品，經送觀察勒戒、戒治、保護管束屆滿，由
    檢察官為不起訴處分確定，有上開刑案紀錄表足憑，素行不良，足見其對施用毒
    品之行為不知悛悔，行為頗有不當，對於社會秩序亦有危害，且犯後心存僥倖，
    狡詞辯飾，圖卸刑責，態度欠佳等一切情狀，量處如主文所示之刑，以資懲儆。
    扣案之安非他命一小包（０．二公克），經與同為警查獲之邱文達所扣得之安非
    他命，併同送鑑定結果，確屬安非他命無訛，有高雄醫學院附設中和紀念醫院檢
    驗報告單一紙附卷可參，係屬第二級毒品，應依毒品危害防制條例第十八條第一
    項前段之規定，宣告沒收銷燬之。
據上論斷，應依刑事訴訟法第二百九十九條第一項前段，毒品危害防制條例第十條第
二項、第十八條第一項前段，刑法第十一條、第四十七條，判決如主文。
本案經檢察官詹美玲官到庭執行職務
中    華    民    國      八十九      年    十一      月      三十    日
                                      臺灣高雄地方法院刑事庭
                                          法  官    郭錦茂
右正本證明與原本無異。
如不服本判決，應於判決送達後十日內，向本院提出上訴狀。
                                          書記官    賴佳慧
中    華    民    國      八十九      年      十二      月      一      日
附錄本判決論罪法條：
毒品危害防制條例第十條第二項：
  施用第二級毒品者，處三年以下有期徒刑。


司法院資訊處製作；財團法人民間司法改革基金會備份。
